【裁判字號】    90,上易,1870
【裁判日期】    900626
【裁判案由】    傷害等
【裁判全文】
臺灣高等法院刑事判決                            九十年度上易字第一八七０號
    上  訴  人
    即  被  告  乙○○
右上訴人因傷害等案件，不服臺灣桃園地方法院九十年度易字第四二六號，中華民國
九十年三月二十八日第一審判決（起訴案號：臺灣桃園地方法院檢察署九十年度偵字
第一二０三號），提起上訴，本院判決如左：
    主  文
上訴駁回。
    事  實
一、乙○○於民國（下同）八十九年十一月廿八日晚間六時四十分許，駕駛車牌號碼
    ＣＤ－五九九一號自用小客車，在桃園中正機場第一期航廈入境迎客大廳前自小
    客車道上違規攬客，遭依法執行職務之公務員即內政部警政署航空警察局警員甲
    ○○攔查取締，詎乙○○竟不予理會，拒不下車，更基於傷害之犯意，駕車擦撞
    站立於其車旁左側之甲○○而施強暴，致甲○○因此受有右膝外側副韌帶拉傷、
    右小腿挫傷之傷害，乙○○於肇事後即疾馳逃逸。
二、案經甲○○告訴，由內政部警政署航空警察局報請臺灣桃園地方法院檢察署檢察
    官偵查起訴。
    理  由
一、上訴人即被告乙○○固不否認有於右開時、地，駕駛車號為ＣＤ－五九九一號自
    用小客車非法攬客，然矢口否認有何傷害、妨害公務之犯行，辯稱：是警員甲○
    ○拿警用無線電敲伊之左側前擋風玻璃，伊才慢慢把車子駛離云云。惟查：右開
    事實非惟業據警員甲○○、潘榮慶於檢察官偵查時陳述明確，警員甲○○於原審
    更供稱「我當天下午是在六、七（號）入境大廳前面執行黃牛取締的勤務，後來
    接到巡邏同仁以無線電通知被告在七號柱位置非法攬客，我就去該處取締，發現
    被告在招攬一個（戴）白色帽子的客人，我去取締時站在被告車左邊照後鏡的附
    近，我當時有敲被告的車窗，但被告不理我，就把方向盤左打，直接把車子開走
    ，當時潘榮慶也已經趕到來支援，當時潘在該車的右側看到旅客的一隻腿還沒有
    伸上車，車門還沒有關，被告就把車開走了。」（見原審卷第十三頁），警員潘
    榮慶於原審證稱「我在巡邏時接獲無線電通知說七號柱有狀況，我就趕過去到了
    被告車子左邊附近，我就吹哨示警，要被告停車受檢，但是被告沒有理會，被告
    往前開的時候我看到被告的車右後側的車門旅客尚未將之關上，被告還是把車子
    開走，開走的過程中有衝撞到車子左側的李。」（見原審卷第十四頁），此外，
    警員甲○○於案發當日即至敏盛綜合醫院大園分院看診，經診斷其受有右膝外側
    副韌帶拉傷、右小腿挫傷之傷害，此有該醫院出具之診斷證明書一紙附卷可稽（
    見偵查卷第三頁），被告於公務員執行職務時施強暴，並對公務員造成傷害事證
    至明。又被害人甲○○於偵查中對傷害部分亦表示要告訴（見偵查卷第十三頁反
    面，原審對此未予敘明，應予補正）。被告自承係違規載客（見本院審判筆錄）
    ，且被告於當時已見警員站立其車旁左側對其取締，乃被告竟拒不接受告發，仍
    逕左駛車輛擦撞警員而逃逸，顯見被告有妨害公務及傷害之犯意，被告犯行堪以
    認定。
二、核被告所為，係犯刑法第一百三十五條第一項之妨害公務罪、第二百七十七條第
    一項之傷害罪。被告所犯上開妨害公務執行罪、傷害二罪間，係一行為而犯二罪
    之想像競合犯，應從一重之傷害罪處斷。原審審酌被告之犯罪手段、被害人所受
    傷害程度、被告犯罪後態度及被告之犯行對執行勤務之員警造成重大危害等一切
    情狀，適用刑法第一百三十五條第一項、第二百七十七條第一項、第五十五條，
    罰金罰鍰提高標準條例第一條前段，判處被告有期徒刑七月，經核並無不合。
三、被告提起上訴，仍執陳詞，否認犯罪，核無理由，應予駁回。
據上論斷，應依刑事訴訟法第三百六十八條，判決如主文。
本案經檢察官沈明彥到庭執行職務。
中    華    民    國      九十    年       六       月      二十六      日
                             臺灣高等法院刑事第二十二庭
                                 審判長法  官  許  正  順
                                       法  官  胡  方  新
                                       法  官  林  明  俊
右正本證明與原本無異。
不得上訴。
                                       書記官  蕭  進  忠
中    華    民    國      九十    年       六       月      二十七      日
附論罪科刑依據之法條：
刑法第一百三十五條第一項
對於公務員依法執行職務時，施強暴脅迫者，處三年以下有期徒刑、拘役或三百元以
下罰金。
刑法第二百七十七條第一項
傷害人之身體或健康者，處三年以下有期徒刑，拘役或一千元以下罰金。


司法院資訊處製作；財團法人民間司法改革基金會備份。
